臺灣士林地方法院刑事判決
111年度審易字第408號
公  訴  人  臺灣士林地方檢察署檢察官
被      告  衛中翔



上列被告因竊盜案件，經檢察官提起公訴（110年度偵字第21581
號、111年度偵字第2584號、第3453號、第4305號、第4816號）
，本院判決如下： 
    主  文
衛中翔犯如附表各編號所示之罪，各處如附表各編號「主文及宣
告刑」欄所示之刑及沒收之諭知。附表編號2至6部分，應執行拘
役捌拾日，如易科罰金，以新臺幣壹仟元折算壹日。
    事  實
一、衛中翔意圖為自己不法之所有，分別基於竊盜、侵入有人居
    住之建築物竊盜之犯意，為下列行為：
  ㈠於民國110年10月28日上午5時54分許，侵入位於臺北市○○區○
    ○路0段000號之臺北榮民總醫院內之有人居住之中正樓9樓91
    病房內，徒手竊取林柔似所有、供住在該病房17床之病患即
    林柔似之子使用之OPPO牌行動電話1支（價值約新臺幣【下
    同】7,000元)。嗣因林柔似發覺遭竊後報警處理，經警調閱
    監視器錄影畫面後，循線查獲上情。
　㈡於110年12月20日下午2時6分許，在林玉婷任職店長之位於臺
    北市○○區○○路0段00○0號之全家超商華勝門市內，趁店內人
    員未注意之際，徒手竊取擺放在該店內貨架上之麒麟霸啤酒
    500毫升裝1罐、麒麟霸啤酒330毫升裝1罐（價值總計78元）
    ，藏置於其隨身包包內，未結帳即離去。嗣因林玉婷發現上
    開商品遭竊後，即調閱監視器錄影畫面並報警處理，始為警
    查獲。
　㈢於111年1月14日下午1時50分許，在李湘婷任職店長之位於臺
    北市○○區○○路0段000號之統一超商榮總門市內，趁店內人員
    未注意之際，徒手竊取擺在該店內貨架上之海尼根啤酒500
    毫升裝2罐、YEBISU啤酒500毫升裝6罐（價值總計546元），
    藏置於其隨身包包內，得手後欲離開超商之際，為店員陳素
    琴發現並予以攔阻，其乃當場取出上開財物（均已發還），
    而查獲上情。
　㈣於111年1月15日下午1時47分許，在上開統一超商榮總門市內
    ，趁店內人員未注意之際，徒手竊取擺在該店內貨架上之冷
    熱飲紙杯1條、卡迪那95℃北海道風味薯條2盒、麒麟霸啤酒3
    30毫升裝9罐、麒麟一番榨啤酒500毫升裝3罐、麒麟霸啤酒5
    00毫升裝1罐（價值總計619元），藏置於其隨身包包內，得
    手後欲離開超商之際，因店員陳素琴發覺有異並上前攔阻，
    其旋將隨身包包及其內所竊得之前開財物（均已發還）棄置
    現場後逃離，嗣經陳素琴報警處理，始為警查獲上情。
　㈤於111年1月20日上午6時30分許，在章依瑄任職店長之位於臺
    北市○○區○○路0段000號之全家超商北榮門市內，趁店內人員
    未注意之際，徒手竊取擺在該店內貨架上之鮮榨椪柑2瓶、
    費列羅臻品甜點1包（價值總計109元），藏置於其隨身包包
    內，得手後僅結帳所購買之科學麵1包，即欲逕自離去，嗣
    因章依瑄發覺有異上前攔阻並報警處理，為警當場扣得上開
    財物（均已發還），而查獲上情。
　㈥於111年1月26日上午7時21分許，在蔡伊航任職店長之位於臺
    北市○○區○○路00號之萊爾富超商北清門市內，趁店內人員未
    注意之際，徒手竊取擺在該店內酒品區貨架上之紅標約翰走
    路威士忌200毫升裝1瓶、BELL'蘇格蘭威士忌200毫升裝1瓶
    、帝王白牌蘇格蘭威士忌200毫升裝1瓶（價值總計429元）
    ，得手後，因蔡伊航發覺有異上前質問，其乃將帝王牌蘇格
    蘭威士忌1瓶取出歸還，即自行離去。嗣經蔡伊航調閱店內
    監視器錄影畫面後報警處理，始為警查獲上情。　
二、案經林柔似、林玉婷、李湘婷、章依瑄、蔡伊航訴由臺北市
    政府警察局北投分局報告臺灣士林地方檢察署檢察官偵查起
    訴。
    理  由
一、證據能力方面
  ㈠按被告以外之人於審判外之言詞或書面陳述，除法律有規定
    者外，不得作為證據；又被告以外之人於審判外之陳述，雖
    不符合同法第159條之1至第159條之4之規定，但經當事人於
    審判程序同意作為證據，法院審酌該言詞陳述或書面陳述作
    成時之情況，認為適當者，亦得為證據。當事人、代理人或
    辯護人於法院調查證據時，知有第159條第1項不得為證據之
    情形，而未於言詞辯論終結前聲明異議者，視為有前項之同
    意，刑事訴訟法第159條第1項及第159條之5分別定有明文。
    本件公訴人及被告於本院準備程序時就本判決所引用之各該
    被告以外之人於審判外之陳述同意作為證據（見本院111年
    度審易字第408號卷【下稱本院卷】111年4月25日準備程序
    筆錄第2頁），復均未於言詞辯論終結前聲明異議，本院審
    酌該等證據作成時並無違法及證明力明顯過低之瑕疵等情況
    ，認為適當，均具有證據能力。
  ㈡至於本院所引其餘非屬供述證據部分，既不適用傳聞法則，
    亦均非公務員違背法定程序所取得，依刑事訴訟法第158條
    之4反面解釋，均具有證據能力。
二、上揭事實，業據被告於警詢、偵訊及本院準備程序、審理時
    坦承不諱（臺灣士林地方檢察署111年度偵字第2584號卷【
    下稱偵2584卷】第9至12頁、臺灣士林地方檢察署111年度偵
    字第3453號卷【下稱偵3453卷】第11至13、103至105頁、臺
    灣士林地方檢察署111年度偵字第4305號卷【下稱偵4305卷
    】第9至12頁、臺灣士林地方檢察署111年度偵字第4816號卷
    【下稱偵4816卷】第7至9、133至137頁、本院卷111年4月25
    日準備程序筆錄第2頁、111年5月6日審判筆錄第3頁），且
    有證人即告訴人林柔似、林玉婷、李湘婷、章依瑄、蔡伊航
    、證人及即被害人陳素琴於警詢時所為證述可稽（見臺灣士
    林地方檢察署110年度偵字第21581號卷【下稱偵21581卷】
    第15至16頁、偵2584卷第15至17頁、偵4816卷第11至13頁、
    偵3453卷第15至17頁、稱偵4305卷第21至23頁、偵4816卷第
    15至17頁），復有贓物認領保管單2份（見偵4816卷第21頁
    、偵3453卷第29頁）、臺北市政府警察局北投分局扣押筆錄
    、扣押物品目錄表各1份（見偵3453卷第19至23頁）、監視
    錄影畫面截圖（見偵21581卷第21頁、偵2584卷第23至24頁
    、偵4816卷第29至37頁、偵3453卷第79至85頁、偵4305卷第
    13至16頁）等在卷可稽，足認被告前開出於任意性之自白與
    事實相符，洵堪採信。本件事證明確，被告如事實欄所示6
    次竊盜犯行均堪認定，應予依法論科。
三、論罪科刑
　㈠按醫院病房係病患在住院期間內休息、養病之所在，亦係病
    患家屬於照顧病患時住宿、起居之生活場所，雖醫護人員基
    於工作需要，得自由進出，然外人非有正當理由，則仍不得
    任意出入，是故，解釋上在病患之住院期間內，不論病患或
    其家屬，對病房仍有居住安寧不受他人任意侵擾之權，其病
    房安寧與財產監督權在上揭期間內，亦應受到保護，故斯時
    病房應屬於刑法第321條第1項第1款規定之有人居住的建築
    物（最高法院101年度台非字第140號判決意旨參照）。是核
    被告如事實欄㈠所為，係犯刑法第321條第1項第1款之侵入
    有人居住之建築物竊盜罪，又其如事實欄㈡至㈥之所為，則
    均係犯同法第320條第1項之竊盜罪。
　㈡被告如事實欄㈠至㈥所示6次竊盜犯行，犯意各別，行為互殊
    ，應予分論併罰。
　㈢公訴意旨固以被告前因竊盜案件，經法院判決處有期徒刑3月
    確定，於108年6月1日執行完畢後，5年以內故意再犯本案有
    期徒刑以上之罪，構成累犯，請求本院審酌依刑法第47條第
    1項規定加重其刑等語。然檢察官並未提出被告構成累犯事
    實之前案徒刑執行完畢資料，亦未具體指出被告於本案犯行
    有何特別惡性及對刑罰反應力薄弱等各節，依最高法院刑事
    大法庭110年度台上大字第5660號裁定意旨，本院尚無從裁
    量本案是否因被告構成累犯而應加重其刑，爰僅將被告之前
    科紀錄列入刑法第57條第5款「犯罪行為人之品行」之量刑
    審酌事由，附此敘明。
　㈣爰審酌被告於本案前5年內已有因竊盜案件，經法院論罪科刑
    並執行完畢之記錄，且竊盜前科累累，素行不佳，有臺灣高
    等法院被告前案紀錄表在卷可按，竟仍因貪圖小利，恣意竊
    取他人財物，顯欠缺尊重他人財產權之觀念，又其如事實欄
    ㈠所示侵入他人病房行竊之行為並已危害社會治安及他人住
    院期間之居住安寧，殊值非難，衡以其犯後雖坦承犯行，惟
    尚未與前開告訴人、被害人達成和解或為賠償之犯後態度，
    又其如事實欄㈢至㈥竊得之財物已全部或部分發還告訴人，
    此部分犯罪所造成之實害已減輕，暨考量其犯罪之動機、手
    段、情節、各次犯行所竊財物價值，及其自陳專科畢業之教
    育智識程度、入監前於榮民總醫院護送隊工作、月薪約2萬8
    ,000元、離婚、需扶養2名子女及70歲母親之家庭生活與經
    濟狀況（見本院卷111年5月6日審判筆錄第4頁）等一切情狀
    ，分別量處如附表各編號「主文及宣告刑」欄所示之刑，並
    就附表編號2至6所示犯行所處之刑均諭知易科罰金之折算標
    準，再就所處拘役刑部分（即附表編號2至6部分），定應執
    行刑如主文所示及諭知易科罰金之折算標準。
四、沒收部分
　  按犯罪所得，屬於犯罪行為人者，沒收之；於全部或一部不
    能沒收或不宜執行沒收時，追徵其價額；犯罪所得已實際合
    法發還被害人者，不予宣告沒收或追徵，刑法第38條之1第1
    項前段、第3項、第5項分別定有明文。查：
　㈠被告如事實欄㈠所示犯行竊得之OPPO牌行動電話1支、如事實
    欄㈡所示犯行竊得之麒麟霸啤酒500毫升裝1罐、麒麟霸啤酒
    330毫升裝1罐、如事實欄㈥所示犯行竊得之紅標約翰走路威
    士忌200毫升裝1瓶、BELL'蘇格蘭威士忌200毫升裝1瓶，屬
    被告各該犯行之犯罪所得，既均未扣案且未實際發還被害人
    ，亦查無過苛調節之情形，均應依刑法第38條之1第1項前段
    、第3項規定，分別於其所為各該罪刑項下宣告沒收之，且
    於全部或一部不能沒收或不宜執行沒收時，追徵其價額。
　㈡至本案被告竊得之其他財物，均已合法發還告訴人乙情，有
    前引贓物認領保管單、證人即告訴人蔡伊航之證述為憑，依
    刑法第38條之1第5項之規定，均不予宣告沒收。
據上論斷，應依刑事訴訟法第299條第1項前段，刑法第320條第1
項、第321條第1項第1款、第41條第1項前段、第51條第6款、第3
8條之1第1項前段、第3項，判決如主文。 
本案經檢察官張志明提起公訴，由檢察官江玟萱到庭執行職務。
中　　華　　民　　國　　111 　年　　6 　　月　　6 　　日
                  刑事第九庭法  官  陳秀慧
以上正本證明與原本無異。
如不服本判決應於收受送達後20日內向本院提出上訴書狀，並應
敘述具體理由。其未敘述上訴理由者，應於上訴期間屆滿後20日
內向本院補提理由書（均須按他造當事人之人數附繕本）「切勿
逕送上級法院」。若因疫情而遲誤不變期間，得向法院聲請回復
原狀。
                            書記官  陳建宏
中　　華　　民　　國　　111 　年　　6 　　月　　6 　　日
附錄本案論罪科刑法條全文：
中華民國刑法第320條
意圖為自己或第三人不法之所有，而竊取他人之動產者，為竊盜
罪，處5年以下有期徒刑、拘役或50萬元以下罰金。意圖為自己
或第三人不法之利益，而竊佔他人之不動產者，依前項之規定處
斷。
前2項之未遂犯罰之。
中華民國刑法第321條
犯前條第1項、第2項之罪而有下列情形之一者，處6月以上5年以
下有期徒刑，得併科50萬元以下罰金：
一、侵入住宅或有人居住之建築物、船艦或隱匿其內而犯之。
二、毀越門窗、牆垣或其他安全設備而犯之。
三、攜帶兇器而犯之。
四、結夥三人以上而犯之。
五、乘火災、水災或其他災害之際而犯之。
六、在車站、港埠、航空站或其他供水、陸、空公眾運輸之舟、
    車、航空機內而犯之。前項之未遂犯罰之。
附表：
編號 對應之犯罪事實 竊得之財物 主文及宣告刑 1 事實欄㈠ OPPO牌行動電話1支（價值約新臺幣【下同】7,000元) 衛中翔犯侵入有人居住之建築物竊盜罪，處有期徒刑柒月。 未扣案之犯罪所得OPPO牌行動電話壹支沒收，於全部或一部不能沒收或不宜執行沒收時，追徵其價額。 2 事實欄㈡ 麒麟霸啤酒500毫升裝1罐、麒麟霸啤酒330毫升裝1罐（價值總計78元） 衛中翔犯竊盜罪，處拘役壹拾日，如易科罰金，以新臺幣壹仟元折算壹日。 未扣案之犯罪所得麒麟霸啤酒伍佰毫升裝壹罐、麒麟霸啤酒參佰參拾毫升裝壹罐均沒收，於全部或一部不能沒收或不宜執行沒收時，追徵其價額。 3 事實欄㈢ 海尼根啤酒500毫升裝2罐、YEBISU啤酒500毫升裝6罐（價值總計546元，均已發還） 衛中翔犯竊盜罪，處拘役貳拾日，如易科罰金，以新臺幣壹仟元折算壹日。 4 事實欄㈣ 冷熱飲紙杯1條、卡迪那95℃北海道風味薯條2盒、麒麟霸啤酒330毫升裝9罐、麒麟一番榨啤酒500毫升裝3罐、麒麟霸啤酒500毫升裝1罐（價值總計619元，均已發還） 衛中翔犯竊盜罪，處拘役參拾日，如易科罰金，以新臺幣壹仟元折算壹日。 5 事實欄㈤ 鮮榨椪柑2瓶、費列羅臻品甜點1包（價值總計109元，均已發還） 衛中翔犯竊盜罪，處拘役壹拾日，如易科罰金，以新臺幣壹仟元折算壹日。 6 事實欄㈥ 紅標約翰走路威士忌200毫升裝1瓶、BELL'蘇格蘭威士忌200毫升裝1瓶、帝王牌蘇格蘭威士忌200毫升裝1瓶（價值總計429元；其中帝王白牌蘇格蘭威士忌200毫升裝1瓶，價值135元，業已發還） 衛中翔犯竊盜罪，處拘役貳拾日，如易科罰金，以新臺幣壹仟元折算壹日。 未扣案之犯罪所得紅標約翰走路威士忌貳佰毫升裝壹瓶、BELL'蘇格蘭威士忌貳佰毫升裝壹瓶均沒收，於全部或一部不能沒收或不宜執行沒收時，追徵其價額。